it: Stile anta mobile: Perlinato; Senza maniglie; A incasso; A persiana; Pannello in rilievo; Pannello incassato; Shaker; Liscio (pannello piatto); Altro
ko: 캐비닛 도어 스타일: 비드보드; 핸들리스; 인셋; 루버; 돌출형 패널; 매립형 패널; 셰이커; 슬래브(평면 패널); 기타
hr-HR: Stil vrata ormara: Lamperija; Bez ručki; Umetnuta; Rešetkasta; Izdignuta ploča; Uvučena ploča; Shaker; Ravna (ravna ploča); Ostalo
lt-LT: Spintelės durų tipas: Lentelių imitacijos („Beadboard“); Be rankenėlių; Įleidžiamosios; Žaliuzinės; Iškiliųjų plokščių; Įleistųjų plokščių; „Shaker“ stiliaus; Lygios (plokščiosios); Kita
sl-SI: Slog vrat omare: Rebrast opaž; Brez ročajev; Vstavljena; Z lamelami; Izbočena plošča; Vgreznjena plošča; Shaker; Ravna plošča; Drugo
bg-BG: Стил на вратата на шкафа: Ламперия (Beadboard); Без дръжки; Вградени; Тип жалузи; Изпъкнал панел; Вдлъбнат панел; Шейкър (Shaker); Гладки (плосък панел); Други
pt-BR: Estilo da porta do armário: Lambril; Sem puxador; Embutida; Veneziana; Painel em relevo; Painel rebaixado; Shaker; Liso (painel plano); Outro
pt-PT: Estilo de porta de armário: Painel ripado; Sem puxadores; Embutido; Com venezianas; Painel em relevo; Painel embutido; Shaker; Liso (painel plano); Outro
de: Schranktürstil: Profilbrett; Grifflos; Inliegend; Lamellen; Erhabene Füllung; Vertiefte Füllung; Shaker-Stil; Glatt (flache Front); Sonstige
es: Estilo de puerta del armario: Machihembrado; Sin tirador; Incrustado; Persiana; Panel elevado; Panel empotrado; Shaker; Losa (panel plano); Otro
ro-RO: Stilul ușii de dulap: Cu lambriu (Beadboard); Fără mânere; Încastrată; Cu jaluzele (Louvered); Panou în relief; Panou adâncit; Shaker; Placă (panou plat); Altele
fi: Kaapin oven tyyli: Helmiviilupaneeli; Vedikkeetön; Upotettu; Säleikkö; Kohopaneeli; Upotettu paneeli; Shaker; Laaka (tasainen paneeli); Muu
el: Στυλ πόρτας ντουλαπιού: Ραμποτέ; Χωρίς λαβή; Χωνευτό; Με περσίδες; Υπερυψωμένος ταμπλάς; Χωνευτός ταμπλάς; Shaker; Επίπεδο (flat panel); Άλλο
pl: Styl drzwi szafki: Z frezami pionowymi; Bezuchwytowe; Wpuszczane; Żaluzjowe; Wypukła płycina; Wpuszczana płycina; Shaker; Gładkie (płaskie); Inne
ru: Стиль дверцы шкафа: Реечный фасад; Без ручек; Вкладные; Жалюзийные; Выпуклая филенка; С углубленной филенкой; Шейкер; Гладкие (плоский фасад); Другое
vi: Kiểu cửa tủ: Bảng có vân; Không có tay cầm; Khung chìm; Cửa chớp; Tấm nổi; Tấm chìm; Shaker; Tấm phẳng; Khác
fr: Style de porte d’armoire: Lambris; Sans poignée; Encastré; À persiennes; Panneau en relief; Panneau encastré; Shaker; Lisse (panneau plat); Autre
hu: Szekrényajtó stílusa: Lambéria hatású (Beadboard); Fogantyú nélküli; Beágyazott; Zsalus; Kiemelkedő paneles; Bemélyedő paneles; Shaker stílusú; Sík (lapos panel); Egyéb
zh-TW: 櫥櫃門樣式: 珠板; 無把手; 嵌入式; 百葉; 凸板; 凹板; 夏克式; 平板; 其他
cs: Provedení dvířek skříňky: Palubkové; Bez úchytek; Vložené; Žaluziové; S vystouplým panelem; Se zapuštěným panelem; Shaker; Ploché (hladký panel); Jiné
tr: Dolap kapağı stili: Lambri; Kulpsuz; Gömme; Panjurlu; Kabartmalı panel; Gömme panel; Shaker; Düz (düz panel); Diğer
zh-CN: 柜门样式: 珠饰板; 无把手; 嵌入式; 百叶窗式; 凸板面板; 凹板面板; Shaker 式; 平板（平面面板）; 其他
en: Cabinet door style: Beadboard; Handleless; Inset; Louvered; Raised panel; Recessed panel; Shaker; Slab (flat panel); Other
ja: キャビネットドアのスタイル: ビードボード; ハンドルレス; インセット; ルーバー; レイズドパネル; リセスドパネル; シェーカー; スラブ (フラットパネル); その他
th: รูปแบบบานประตูตู้: บีดบอร์ด; ไร้มือจับ; หน้าบานแบบฝัง; บานเกล็ด; หน้าบานลูกฟักยกขอบ; หน้าบานลูกฟักแบบเซาะร่อง; เชกเกอร์; แผ่นเรียบ; อื่นๆ
nl: Kastdeur stijl: Kraaldelen; Greeploos; Inliggend; Met lamellen; Verhoogd paneel; Verdiept paneel; Shaker; Vlak paneel; Overig
nb: Stil på skapdøren: Faspanel; Håndtaksløs; Innfelt; Sjalusi; Forhøyet panel; Innfelt panel; Shaker; Slett (flatt panel); Annet
sv: Skåpdörrsstil: Pärlspont; Handtagslös; Infälld; Med jalusier; Upphöjd spegel; Nedsänkt spegel; Shaker; Slät (plan spegel); Övrigt
da: Skabslåges stil: Perlestaf; Grebsfri; Forsænket; Lamel; Hævet fyldning; Forsænket fyldning; Shaker; Glat (fladt panel); Andet
sk-SK: Štýl dvierok skrine: Palubkové; Bez úchytiek; Vložené; Žalúziové; S vystúpenou výplňou; S vnorenou výplňou; Štýl Shaker; Hladké (ploché); Iné